【裁判字號】    89,上訴,1111
【裁判日期】    890728
【裁判案由】    違反槍砲彈藥刀械管制條例
【裁判全文】
臺灣高等法院臺南分院刑事判決            八十九年度上訴字第一一一一號    Ｇ
      上  訴  人  臺灣臺南地方法院檢察署檢察官
      被      告  乙  ○  ○
      指定辯護人  本院公設辯護人  丁 ○ ○
右上訴人因被告違反槍砲彈藥刀械管制條例案件，不服臺灣臺南地方法院八十九年度
訴字第七三○號中華民國八十九年七月廿八日第一審判決（起訴案號：臺灣臺南地方
法院檢察署八十九年度偵字第五九三四號），提起上訴，本院判決如左：
      主      文
上訴駁回。
      理      由
一、公訴意旨略以：乙○○於臺南市○○○路一三二號經營『泓倉玩具模型店』，於
    民國八十六年間在該店內將具殺傷力改造玩具手槍二把出售予甲○○，甲○○復
    將前開手槍分別交予王文峰、徐寶豐持有，嗣經警方先後查獲王文峰、徐寶豐非
    法持有前開改造玩具手槍，因認乙○○涉有修正前槍砲彈藥刀械管制條例第十條
    第一項罪嫌云云。
二、公訴人認為被告乙○○涉有右揭販賣具殺傷力改具玩具手槍罪嫌，無非係以證人
    甲○○之證言，並有經改造具殺傷力玩具手槍二把扣案足資佐證，為其所憑論據
    。
三、按犯罪事實應依證據認定之，無證據不得推定其犯罪事實，刑事訴訟法第一百五
    十四條定有明文。所謂犯罪事實之證據，係指足以認定被告確有犯罪行為之積極
    證據而言，該項證據且須適合被告犯罪事實之認定，始得採為斷罪資料，有最高
    法院二十九年上字第三一○五號、五十三年台上字第二七五○判例足資參照。
四、訊據被告乙○○於警訊時及偵審中均矢口否認右揭犯行，辯稱：伊售予證人甲○
    ○玩具手槍二把，俱屬塑膠槍管，未經改造，不具殺傷力，甲○○購買後自行改
    造換裝金屬槍管，始具殺傷力等語。
五、按未經許可持有改造玩具手槍，於偵查或審判中自白，並供述全部槍砲、彈藥之
    來源，因而查獲者，得減輕或免除其刑，槍砲彈藥刀械管制條例第十八條第三項
    定有明文。因此關於改造玩具手槍案件，未經許可持有者所為曾向被告購買改造
    玩具手槍之陳述，因屬有利於己之供詞，自須無瑕疵可指，且經調查又有其他證
    據足以證明與事實相符者，始得採為論罪科刑之論據。本件公訴人認為被告乙○
    ○涉嫌非法販賣改造玩具手槍予甲○○，除甲○○供述外，別無其他確切證據可
    資證明。且本件警方根據甲○○所為改造玩具手槍來源供述，並未向原審法院檢
    察署檢察官聲請搜索票，前往被告乙○○經營之『泓倉玩具模型店』或其住處實
    施搜索，故未扣得任何改造工具或已改造玩具手槍，更未取得甲○○配合，以電
    話與被告乙○○聯絡，約定交易時間、地點，然後引誘被告乙○○販賣改造玩具
    手槍，而由警方埋伏現場逮捕，業據證人即臺南市刑警隊局偵查員丙○○先後於
    原審法院及本院審理中到庭結在卷（詳原審卷第三十五頁、本院八十九年九月廿
    五日訊問筆錄）。揆諸前開說明，能否認定被告乙○○非法販賣改造玩具手槍，
    誠有疑問。
六、次查被告乙○○經營之『泓倉玩具模型店』主要販賣各種模型汽車、飛機、船艇
    等玩具，兼及各式玩具手槍，其中玩具手槍部分均向『華山玩具槍公司』購入販
    售，而『華山玩具槍公司』所批售玩具手槍，一把價格最高可達新台幣（下同）
    六、七千元，經銷商以每把一萬元出售，實無足為奇，然所批售玩具手槍槍管俱
    屬塑膠材質，無殺傷力，若經換裝金屬槍管，改造成具殺傷力玩具手槍，其價格
    高達數萬元，甚至十幾萬元，絕非甲○○所稱五千元或一萬元，即可輕易購得，
    況且『華山玩具槍公司』對於經銷商管制甚嚴，如經銷商有改造玩具手槍行為，
    『華山玩具槍公司』即拒絕與經銷商往來，該公司未曾獲悉『泓倉玩具模型店』
    有改造玩具手槍之訊息，業據證人即『華山玩具槍公司』負責人范進財於原審法
    院到庭結證屬實（詳原審卷第四十六頁至第四十七頁）。故被告乙○○自警訊以
    迄本院審理中所辯：伊販賣予甲○○之玩具手槍，均屬塑膠材質，無殺傷力，警
    方所查獲已改造玩具手槍，乃經甲○○更換金屬槍管乙節，殆與事實相符，尚可
    憑採。何況甲○○向被告乙○○經營之『泓倉玩具模型店』購得玩具手槍兩把後
    ，有無將塑膠材質槍管換裝金屬槍管，改造成具殺傷力玩具手槍，乃事涉其應否
    負擔改造玩具手槍之刑責，顯與甲○○有切身利害關係，甲○○為迴避其自身刑
    責，自難期甲○○證言客觀公允，自不能僅憑甲○○所為不利被告乙○○之證言
    ，遽論被告乙○○改造玩具手槍罪責。另證人王文峰係由甲○○處取得其中一把
    玩具手槍，因此王文峰於原審法院雖然證稱：甲○○曾向伊表示其向被告乙○○
    購槍時，即已改造完成等語。揆諸前開說明，亦屬甲○○避卸刑責之詞，尚難資
    為不利於被告乙○○之論據。
七、綜上所述，被告乙○○被訴涉有右揭販賣具殺傷力改具玩具手槍罪嫌，應屬不能
    證明；此外復查無其他積極證據足以證明被告乙○○有販賣具殺傷力改具玩具手
    槍之犯行，理應諭知無罪，以免冤抑。原審基此理由所為被告乙○○無罪判決，
    本院經核其認事用法，尚無違誤。檢察官上訴意旨，指摘原判決不當，為無理由
    ，應予駁回。
據上論斷，應依刑事訴訟法第三百六十八條，判決如主文。
本案經檢察官吳忠賢到庭執行職務。
中    華    民    國      八十九      年      十      月      二十五    日
                                  臺灣高等法院臺南分院刑事第五庭
                                      審判長法官  茆    臺    雲
                                            法官  蔡    長    林
                                            法官  李    文    福
右正本證明與原本無異。
檢察官如不服本判決，應於判決送達後十日內向本院提出上訴書。
                                      法院書記官  趙    玲    瓏
中    華    民    國      八十九      年      十      月      二十六    日


司法院資訊處製作；財團法人民間司法改革基金會備份。
